臺灣士林地方法院刑事判決　　　　　 100年度審智易字第45號
公　訴　人　臺灣士林地方法院檢察署檢察官
被　　　告　林鈺琳
上列被告因違反著作權法等案件，經檢察官聲請簡易判決處刑（
100 年度偵字第2004號），本院內湖簡易庭認為不得以簡易判決
處刑（100年度湖簡字第405號），簽移本院刑事庭改依通常程序
審理，被告於準備程序中就被訴事實為有罪之陳述，本院裁定認
宜改行簡式審判程序並判決如下：
    主  文
林鈺琳犯商標法第八十二條之非法販賣侵害商標權之商品罪，處
有期徒刑貳月，如易科罰金，以新臺幣壹仟元折算壹日，緩刑貳
年，扣案之如附表編號3至8所示仿冒商標商品均沒收、編號9 所
示之物沒收。
    犯 罪 事 實
一、林鈺琳明知凱蒂貓（HELLO  KITTY）商標圖樣，係由日商三
    麗鷗股份有限公司（下稱三麗鷗公司）向經濟部智慧財產局
    登記註冊取得商標權（相關註冊證號、專用商品名稱、商標
    專用期間均詳如附表一所示），現仍在專用期間內，近年在
    全球國際知名品牌市場行銷甚廣，品質著有商譽，為業界及
    消費大眾所共知之著名商標，未經商標權人授權或同意，不
    得於同一商品使用相同或類似之商標圖樣，亦不得販賣。詎
    林鈺琳明知其於大陸地區淘寶網購入如附表所示之文具，其
    中如附表編號3至8所示之凱蒂貓（HELLO  KITTY）圖樣商標
    之商品，則係未取得三麗鷗公司同意、授權，而於同一商品
    ，使用相同於該註冊商標圖樣之商品，仍基於散布及販售牟
    利之犯意，自民國98年6、7月初起，在新北市○○區○○街
    43號2 樓住處，使用電腦設備連接至露天拍賣網站，利用「
    lynn11111」帳號，刊登販賣仿冒凱蒂貓（HELLO KITTY）圖
    樣商標之商品，以每件新臺幣1 百多元不等之價格，出售予
    不特定之顧客。嗣經粉絲谷資訊股份有限公司（下稱粉絲谷
    公司）人員，在露天拍賣網站發現林鈺琳刊登販賣「jetoy
    」商品之訊息，遂佯裝買家下標購買印有「jetoy 」美術著
    作之便條本、筆記本、記事本各乙本（侵害著作權部分，業
    經告訴人粉絲谷公司撤回告訴），嗣經鑑定確屬未經授權之
    重製物後報警處理，而為警持本院核發之搜索票，於99年10
    月20日下午2 時30分許，在其上開住處當場查獲，並扣得如
    附表所示之商品及筆記型電腦1 台，而知悉上情。
二、案經捷拓伊社委請代理人粉絲谷公司訴由內政部警政署保安
    警察第二總隊第一大隊第一中隊報請臺灣士林地方法院檢察
    署檢察官偵查後聲請簡易判決處刑。
    理    由
一、本件被告林鈺琳所犯之罪均非死刑、無期徒刑或最輕本刑有
    期徒刑3 年以上之罪，或高等法院管轄第一審案件，且於準
    備程序進行中，被告就被訴事實為有罪之陳述，經告知簡式
    審判程序之旨，並聽取檢察官、被告之意見後，本院裁定進
    行簡式審判程序，是本件之證據調查，依刑事訴訟法第273
    條之2規定，不受同法第159條第1項、第161條之2、第161條
    之3、第163條之1及第164條至第170條規定之限制。
二、認定犯罪事實所憑之證據及其認定之理由：
    上揭事實，業據被告林鈺琳於警詢、本院內湖簡易庭訊問時
    、於本院準備程序及審理時均供承不諱（見偵查卷第69至72
    頁、本院湖簡卷100年10月26日訊問筆錄第2 頁及本院卷100
    年12月13日準備程序筆錄及同日審判筆錄），復有臺灣士林
    地方法院搜索票、搜索扣押筆錄、扣押物品收據、扣押物品
    目錄表（見偵查卷第7 至11頁）、被告所使用露天拍賣帳號
    「lynn11111 」網頁販售仿冒凱蒂貓之擷取列印資料（見偵
    查卷第94至95頁）、扣案之仿冒凱蒂貓（HELLO  KITTY）圖
    樣商標之商品翻拍照片（見偵查卷第97至98頁）、會員帳號
    及銀行帳戶資料查詢紀錄（見偵查卷第79頁）、經濟部智慧
    財產局商標資料檢索服務資料（見偵查卷第49至63頁、109
    頁）、萬國法律事務出具之侵害商標權真仿品比對報告（見
    偵查卷第64至65頁）等附卷可憑，及扣案之如附表編號3 至
    8所示仿冒商標商品及筆記型電腦1台可佐。綜上，被告之自
    白核與事實相符，應堪採信。本案事證已臻明確，被告前揭
    犯行洵堪認定。
三、論罪科刑部分：
    按所謂販賣行為，並不以販入之後復行賣出為要件，祇要以
    營利為目的，將之購入或賣出，有一於此，其犯罪即屬既遂
    （有最高法院67年臺上字第2500號判例意旨參照），是被告
    意圖營利而購入仿冒商標商品，核其所為，係犯商標法第82
    條之明知為未得商標權人同意，於同一商品，使用相同之註
    冊商標之商品而販賣罪。其意圖販賣而陳列仿冒商標商品之
    低度行為，為販賣仿冒商標商品之高度行為所吸收，不另論
    罪。次按刑事法若干犯罪行為態樣，本質上原具有反覆、延
    續實行之特徵，立法時既予特別歸類，定為犯罪構成要件之
    行為要素，則行為人基於概括犯意，在密切接近之一定時、
    地持續實行之複次行為，倘依社會通念，於客觀上認為符合
    一個反覆、延續性之行為觀念者，於刑法評價上，即應僅成
    立一罪。學理上所稱「集合犯」之職業性、營業性或收集性
    等具有重複特質之犯罪均屬之，例如經營、從事業務、收集
    、販賣、製造、散布等行為概念者，皆是（最高法院95年度
    臺上字第1079號判決意旨參照）。查被告自98年6、7月初起
    至為99年10月20日下午2 時30分許為警查獲止，均係在密集
    期間內將如附表編號3至8所示之仿冒商標商品，以筆記型電
    腦連接網際網路並於網站上刊登網頁之相同方式持續進行營
    業性行為，未曾間斷，是此販賣仿冒商標商品之犯行，即具
    有反覆、延續實行之特徵，從而在行為概念上，縱有多次販
    賣之舉措，仍應評價認係包括一罪之集合犯，自仍應論以一
    罪。爰審酌被告為高職畢業，貪圖小利，先以網購方式販入
    仿冒商標之商品，復利用電腦設備刊登販售上開販入之仿冒
    商標商品，顯欠缺保護智慧財產權之觀念，並影響商標權人
    之商譽及正常收益侵害商標權人之利益，亦使民眾對商品價
    值判斷形成混淆，自非可取。惟其犯後已知坦承犯行，且與
    商標權人三麗鷗公司達成和解，商標權人亦具狀表示不提告
    訴，此有刑事陳報狀及和解契約書可佐，犯後態度尚佳，並
    酌其販賣仿冒商標商品之時間、販賣之數量，及犯罪所生之
    損害等一切情狀，認檢察官對被告求處有期徒刑2 月，尚屬
    妥適，量處如主文所示之刑，並諭知易科罰金之折算標準。
    又被告未曾因故意犯罪受有期徒刑以上刑之宣告，此有卷附
    臺灣高等法院被告前案紀錄表1 份附卷可稽，其因一時失慮
    ，致罹刑典，犯後已坦承犯行，且已與上開公司達成和解，
    徵得原諒，是經此刑之宣告後，應能知所警惕而無再犯之虞
    ，本院因認暫不執行其刑為當，爰依刑法第74條第1項第1款
    之規定，宣告緩刑2年，以勵自新。
四、扣案之如附表編號3至8所示之仿冒商品，係被告犯商標法第
    82條之罪所販賣之仿冒商標商品，應依商標法第83條之規定
    ，不問屬於犯人與否，宣告沒收之。扣案之如附表編號9 所
    示之筆記型電腦1 台，為被告所有，供被告連接網際網路並
    於網站上刊登販售本案扣案物品之訊息及圖片所用之物，應
    依刑法第38條第1項第2款規定沒收之。另扣案之如附表編號
    1、2之「jetoy甜蜜貓」圖樣之單字本及筆記本各3本，均係
    被告犯著作權法第91條之1第2項所用之物品，並非被告犯商
    標法第82條之罪使用之物品，且被告此部分涉犯之著作權法
    第91條之1第2項行為，業經告訴人粉絲谷公司撤回告訴，本
    院亦不予審究，是就此部分，應由檢察官另為適法處置。
五、聲請意旨另以：被告明知「jetoy 甜蜜貓」係大韓民國捷拓
    伊社（Jetoy ，下稱捷拓伊社）享有著作財產權之美術著作
    ，非經捷拓伊社同意或授權，不得散布侵害此著作財產權之
    重製物。詎被告明知其於大陸地區淘寶網購入如附表所示之
    文具，其中編號1、2所示「jetoy 甜蜜貓」圖樣之單字本、
    筆記本等物，係未取得著作權人捷拓伊社同意、授權，屬侵
    害該公司美術著作財產權之重製物，自98年6、7月初起，在
    新北市○○區○○街43號2 樓住處，使用電腦設備連接至露
    天拍賣網站，利用「lynn11111 」帳號，刊登販賣侵害捷拓
    伊社享有著作權之文具商品，以每件新臺幣49元至139 元不
    等之價格，出售予不特定之顧客。因認被告此部分涉犯著作
    權法第91條之1第2項之散布侵害著作財產權之重製物罪，並
    認被告係以一販賣行為同時觸犯此散布侵害著作財產權之重
    製物罪及上開販賣仿冒商標商品罪，是具有一行為觸犯數罪
    名之想像競合犯關係。惟按告訴乃論之罪，告訴人於第一審
    辯論終結前得撤回其告訴，又告訴經撤回者，應諭知不受理
    之判決，刑事訴訟法第238條第1項、第303條第3款分別定有
    明文。聲請意旨認被告此部分行為係犯著作權法第91條之1
    第2項之罪，依同法第100條前段之規定，須告訴乃論。茲被
    告與告訴人粉絲谷公司成立調解，被告業已依調解內容賠償
    告訴人，告訴人於本院內湖簡易庭審理時當庭撤回對被告侵
    害著作權之告訴，有調解筆錄、本院內湖簡易庭100 年10月
    26日訊問筆錄等在卷可稽。是依前開規定，此部分本院原應
    諭知不受理判決。然依檢察官聲請意旨，被告此部分行為倘
    構成犯罪，與其上開經本院論罪科刑部分犯行間，有想像競
    合犯之裁判上一罪關係。是就此聲請意旨所指被告散布侵害
    著作財產權之重製物之行為部分，本院不另為不受理之諭知
    ，併此指明。
六、據上論斷，應依刑事訴訟法第273 條之1 第1 項、第299 條
    第1 項前段，商標法第82條、第83條，刑法第11條前段、第
    55 條 、第41條第1 項前段、第74條第1 項第1 款、第38條
    第1項 第2 款，逕以簡易判決處刑如主文。
本案經檢察官陳雅瑩到庭執行職務。
中    華    民    國  100     年    12   月    27     日
                刑事第一庭  法  官  劉瓊雯
如不服本判決應於收受送達後10日內向本院提出上訴書狀，並應
敘述具體理由；其未敘述上訴理由者，應於上訴期間屆滿後20日
內向本院補提理由書（均須按他造當事人之人數附繕本）「切勿
逕送上級法院」。告訴人或被害人如對於本判決不服者，應具備
理由請求檢察官上訴，其上訴期間之計算係以檢察官收受判決正
本之日期為準。
以上正本證明與原本無異。
                            書記官  吳尚文
中    華    民    國  100     年    12    月    30    日
商標法第82條
明知為前條商品而販賣、意圖販賣而陳列、輸出或輸入者，處1
年以下有期徒刑、拘役或科或併科新臺幣5萬元以下罰金。
附表：
┌──┬────────────────────┬───┐
│編號│扣案之商品                              │數量  │
├──┼────────────────────┼───┤
│1   │「jetoy甜蜜貓」圖樣之單字本             │3本   │
├──┼────────────────────┼───┤
│2   │「jetoy甜蜜貓」圖樣之筆記本（含購得侵權 │3本   │
│    │ 商品1本）                              │      │
├──┼────────────────────┼───┤
│3   │仿凱蒂貓（HELLO  KITTY）商標圖樣之錢包  │1個   │
├──┼────────────────────┼───┤
│4   │仿凱蒂貓（HELLO  KITTY）商標圖樣之皮夾  │24個  │
├──┼────────────────────┼───┤
│5   │仿凱蒂貓（HELLO  KITTY）商標圖樣之卡夾  │ 3個  │
├──┼────────────────────┼───┤
│6   │仿凱蒂貓（HELLO  KITTY）商標圖樣之鑰匙包│10個  │
├──┼────────────────────┼───┤
│7   │仿凱蒂貓（HELLO  KITTY）商標圖樣之面紙套│ 6個  │
├──┼────────────────────┼───┤
│8   │仿凱蒂貓（HELLO  KITTY）商標圖樣之拖鞋  │ 2雙  │
├──┼────────────────────┼───┤
│9   │筆記型電腦                              │ 1台  │
└──┴────────────────────┴───┘